# 陈老师，关于一个审计调整分录求助

提问人：liandlh 时间：2017-02-25 22:11:48
陈老师您好！我想问一下您， 15 年时帮客户做了一笔审计调整，是退货调减收入的调整。 16 年审计时，客户这比调整没有跟，并且也没有再补发货给购货方（购货方不要这货了）。我想请问陈老师，这样我 16 年的调整我调未分配利润那么对方科目调什么呢？

回答人：chenyiwei
客户账面上是否还没有消掉原先的应收账款，以及恢复收回的存货价值？如果是，则应调整借记存货，贷记应收账款。